臺灣高等法院高雄分院刑事判決　　　　100年度上訴字第418號
上　訴　人
即　被　告　洪瑞國
上列上訴人因毒品危害防制條例案件，不服臺灣高雄地方法院99
年度審訴字第3908號中華民國100 年1 月31日第一審判決（起訴
案號：臺灣高雄地方法院檢察署99年度毒偵字第5855號），提起
上訴，本院判決如下：
     主  文
上訴駁回。
     理  由
一、按不服地方法院之第一審判決而上訴者，應向管轄第二審之
    高等法院為之，且上訴書狀應敘述具體理由。第二審法院認
    為上訴書狀未敘述理由或上訴有刑事訴訟法第362 條前段之
    情形者，應以判決駁回之，刑事訴訟法第361 條第1 項、第
    367 條前段定有明文。所謂不服第一審判決之具體理由，必
    係依卷內既有訴訟資料或提出新事證，指摘或表明第一審判
    決有何採證認事、用法或量刑等足以影響判決本旨之不當或
    違法，而構成應予撤銷之具體理由，始足當之；倘僅泛言原
    判決認定事實錯誤、違背法令、量刑失之過重或輕縱，而未
    指出具體事由，或形式上雖已指出具體事由，然該事由縱使
    屬實，亦不足以認為原判決有何不當或違法者，皆難謂係具
    體事由，俾與第二審上訴制度在請求第二審法院撤銷、變更
    第一審不當或違法之判決，以實現個案救濟及節制濫行上訴
    之立法目的相契合。是倘上訴人之上訴書狀雖述上訴理由
    ，惟並未具體述第一審判決有何不當或違法情形，即與未
    述具體理由無異，所為上訴，即非適法。
二、上訴人即被告洪瑞國（下稱被告）不服原判決，於民國100
    年2 月21日提起上訴意旨略以：被告未曾被警方查獲前，已
    於97年5 月20日自動至義大醫院接受毒品減害計畫的替代療
    法，但原起訴檢察官卻未審酌此一事實，裁定被告至醫院繼
    續治療，給予自新機會，原審亦未加審酌及此，僅以科刑作
    為唯一方法，實有未恰；又被告於協商過程法院對於量刑之
    刑度，並未詢問被告，爰懇請鈞院撤銷原判決改判云云。
三、查本案被告所犯係毒品危害防制條例第10條第1 項、第2 項
    之施用第一級毒品罪及施用第二級毒品罪（共2 罪），而施
    用第一級毒品罪之法定刑為6 月以上5 年以下有期徒刑；施
    用第二級毒品罪之法定刑為3 年以下有期徒刑，且被告又屬
    累犯。原審就施用第一級毒品罪僅科處有期徒刑10月；就施
    用第二級毒品罪僅科處有期徒刑6 月，合定其應執行刑為有
    期徒刑1 年2 月，原審量刑已屬偏輕，已無改判處較輕之刑
    之空間。又本件原審並無進行認罪協商程序，且被告於起訴
    前是否接受替代療法，亦為檢察官之職權，被告無置啄之餘
    地，是被告上訴所稱事由，均非減輕其刑或改判之事由。原
    審之量刑並無不當。被告上訴意旨所陳，稽諸首揭說明，難
    謂有具體理由，其上訴即非適法，應予駁回，並不經言詞辯
    論為之。
據上論結，應依刑事訴訟法第367 條前段、第372 條，判決如主
文。
中    華    民    國   100    年    4     月    7     日
                  刑事第四庭    審判長法  官  蕭權閔
                                      法  官  唐照明
                                      法  官  吳進寶
以上正本證明與原本無異。
施用第二級毒品罪不得上訴。其餘部分如不服本判決應於收受本
判決後10日內向本院提出上訴書狀，其未敘述上訴理由者，並得
於提起上訴後10日內向本院補提理由書狀（均須按他造當事人之
人數附繕本）「切勿逕送上級法院」。
中    華    民    國   100    年    4     月    7     日
                                      書記官  唐奇燕